臺灣高雄地方法院民事裁定　　　　　100年度消債更字第194號
聲　請　人　廖雪冷
上列當事人聲請消費者債務清理事件，本院裁定如下：
    主  文
聲請駁回。
    理  由
一、按債務人聲請更生時，應提出財產及收入狀況說明書，財產
    及收入狀況說明書，應表明收入及必要支出之數額、原因及
    種類及依法應受債務人扶養之人，並提出證明文件；法院認
    為必要時，得定期命債務人據實報告更生聲請前二年內財產
    變動之狀況，並對於前條所定事項補充陳述、提出關係文件
    或為其他必要之調查，消費者債務清理條例第43條第1 項、
    第6 項及第44條分別定有明文。次按聲請更生或清算不合程
    式或不備其他要件者，法院應以裁定駁回之，但其情形可以
    補正者，法院應定期間先命補正；又債務人經法院通知，無
    正當理由而不到場，或到場而不為真實之陳述，或拒絕提出
    關係文件或為財產變動狀況之報告者，應駁回之，同條例第
    8 條及第46條第3 款分別定有明文。又按聲請更生或清算，
    徵收聲請費新臺幣（下同）1,000 元；郵務送達費及法院人
    員差旅費不另徵收，但所需費用超過應徵收之聲請費者，其
    超過部分，依實支數計算徵收，同條例第6 條第1 項、第2
    項定有明文。
二、本件聲請人向本院聲請更生，雖主張：其有不能清償債務情
    事，對於金融機構因消費借貸、自用住宅借款、信用卡或現
    金卡契約而負債務，前依消費者債務清理條例之規定，以書
    面向最大債權金融機構遠東商業銀行請求前置協商，惟遠東
    銀行均未與聲請人聯繫，致協商不成立，而聲請人有不能清
    償債務之情事，且未經法院裁定開始清算程序或宣告破產等
    語。
三、經查：聲請人具狀聲請更生，未提出前置協商不成立之證明
    書、財團法人金融聯合徵信中心當事人綜合信用報告書及消
    債專用債權人清冊、債權人清冊、財產及收入狀況說明書、
    戶籍謄本、聲請人勞保投保資料、在職或工作證明、薪資收
    入證明、95至99年度國稅局財產歸屬資料及綜合所得稅各類
    所得資料清單等證明文件到院，經本院於民國100年7月22日
    以雄院100年消債更字194號函命聲請人於函令送達後10日內
    補正上開證明文件，該函於100年7月28日送達於聲請人之住
    所地，經聲請人之同居人收受送達，復於100年9月15日送達
    於聲請人指定之送達代收地，經聲請人本人收受送達，聲請
    人迄今未補正，均有送達證書在卷可稽。又本件聲請人向本
    院聲請更生，並未繳交聲請費用1,000元，經本院於民國100
    年7月26日裁定命聲請人於裁定送達後5日內補正上開更生聲
    請要件，此裁定亦於100年7月28日送達，有送達證書在卷可
    稽，聲請人逾期至今尚未補繳，亦經本院依職權查明屬實。
    是本件聲請人聲請更生不合程式，且經本院以裁定命其補正
    而未補正，依上說明，自應駁回其更生之聲請，爰裁定如主
    文。
中    華    民    國   100    年    10    月    18    日
                  民事庭    法      官  藍家慶
以上正本，係照原本作成。
如不服本裁定，應於送達後10日內，向本院提出抗告狀。
中    華    民    國   100    年    10    月    18    日
                            書  記  官  梁竫